【裁判字號】    90,交訴,24
【裁判日期】    900323
【裁判案由】    業務過失致死等
【裁判全文】
臺灣高雄地方法院刑事判決                            九十年度交訴字第二四號
    公訴人  臺灣高雄地方法院檢察署檢察官
    被  告  甲○○
    被  告  丙○○
右列被告因業務過失致死案件，經檢察官提起公訴（八十九年度偵字第二二三五二號
），本院判決如左：
    主  文
甲○○從事業務之人，因業務上之過失致人於死，處有期徒刑捌月，緩刑參年。
丙○○因過失致人於死，處有期徒刑肆月，如易科罰金，以參佰元折算壹日。
    事  實
一、甲○○以駕駛貨櫃曳引車為業，為從事駕駛業務之人。民國八十九年十月二日十
    七時許，其駕駛車牌號碼ＸＳ─三０八號貨櫃曳引車，沿高雄縣大寮鄉○○路由
    東向西方向行駛，途經該路五寮一０八號電桿旁，應注意車前狀況及兩車併行之
    間隔，以隨時採取必要之安全措施，且依當時情狀並無不能注意之情形，竟疏於
    注意車前狀況，亦未保持安全間隔，而擦撞沿同方向由丙○○所駕駛，後載周蔡
    月梅，亦疏於注意車前狀況及未保持安全間隔之車牌號碼ＸＬＤ─九一一號重型
    機車，丙○○隨即人車倒地，周蔡月梅因而遭前開貨櫃曳引車輾過，經緊急送醫
    救治，仍因全身多處骨折及大量內出血而不治死亡。
二、案經高雄縣警察局林園分局報告臺灣高雄地方法院檢察署檢察官偵查起訴。
    理  由
一、訊據被告甲○○、丙○○二人固不否認於右揭時、地發生擦撞致被害人周蔡月梅
    死亡等情，惟均矢口否認有何過失致人於死犯行，被告甲○○辯稱：是被告丙○
    ○自己撞上來的，伊沒有過失云云；被告丙○○辯稱：當時是被告的貨櫃曳引車
    勾到被害人周蔡月梅的衣服，伊才會倒地，並無過失云云。經查：本件被告二人
    確於右揭時、地發生擦撞等情，除據被告二人供承明確外，並有高雄縣警察局道
    路交通事故調查報告表一紙及事故現場照片八幀附卷可資佐證，而被害人周蔡月
    梅確因本件車禍遭被告甲○○所駕駛之貨櫃曳引車輾過，致其全身多處骨折及大
    量內出血而不治死亡，亦經臺灣高雄地方法院檢察署檢察官相驗明確，有勘驗筆
    錄、相驗屍體證明書、鑑定驗斷書及照片二幀在卷足憑，被告二人雖以前揭情詞
    置辯，惟按按汽車行駛時，駕駛人應注意車前狀況及兩車併行之間隔，以隨時採
    取必要之安全措施，道路交通安全規則第九十四條第三項定有明文。本件事故路
    段適逢進行東西向快速道路工程，致道路寬度減縮為四點四公尺，有前揭道路交
    通事故調查報告表可佐，故汽車駕駛人行駛於其中，更應注意車前狀況及兩車併
    行之間隔，而依前揭道路交通事故調查報告表之記載，事故當時天候晴天、路面
    狀況乾燥、視距良好，被告甲○○所駕駛之貨櫃曳引車左側距離東西向快速道路
    工程圍籬尚有零點八公尺，被告丙○○所騎乘之機車距離該路段右側人行道尚有
    約一公尺，故客觀上事故現場並無不能注意之情形，且兩車亦非不能保持適當之
    間隔，乃被告二人竟疏未注意車前狀況及兩車併行之間隔，致發生擦撞而肇事，
    其二人之過失責任已明，並與被害人周蔡月梅之死亡，具有相當因果關係，是被
    告二人犯行均堪認定，自應由本院依法加以論科。
二、被告甲○○以駕駛貨櫃曳引車為業，係從事駕駛業務之人，其於執行業務中肇事
    致被害人周蔡月梅死亡，核其所為，係犯刑法第二百七十六條第二項之業務過失
    致人於死罪；被告丙○○係犯同條第一項之過失致人於死罪。爰審酌被告二人之
    犯罪動機、目的、手段，與生活狀況、品行、智識程度，被告甲○○已與被害人
    周蔡月梅之子乙○○達成和解，賠償其損害、被害人周蔡月梅之子乙○○於本院
    審理時，表明不追究被告丙○○之過失等一切情狀，分量處如主文所示之刑。又
    被告丙○○行為後，刑法第四十一條第一項已於九十年一月四日修正為：「犯最
    重本刑五年以下有期徒刑以下刑之罪，而受六個月以下有期徒刑或拘役之宣告，
    因身體、教育、職業、家庭之關係或其他正當事由，執行顯有困難者，得以一元
    以上三元以下折算一日。但確因不執行所宣告之刑，難收矯正之效，或難以維持
    法秩序者，不在此限」，並經總統於九十年一月十日公布，而於同年一月十二日
    生效，併參酌最高法院二十四年七月民刑庭總會決議之意旨，故依前開條文及刑
    法第二條第一項前段之規定，易科罰金之折算標準條件自應適用新法，而就被告
    丙○○所宣告之刑諭知易科罰金之折算標準，以示儆懲。另被告甲○○前未曾受
    有期徒刑以上刑之宣告，有臺灣高等法院被全國前案紀錄表可按，其因一時失慮
    ，偶罹刑典，經此偵審程序後，當知所警惕，信無再犯之虞，本院因認所宣告之
    刑以暫不執行為適當，併予宣告緩刑三年，以啟自新。至被告丙○○因本件行為
    時，仍於假釋期間內，有前述臺灣高等法院被全國前案紀錄表可佐，故不符合宣
    告緩刑之要件，爰不予宣告緩刑，附此敘明之。
據上論斷，應依刑事訴訟法第二百九十九條第一項前段，刑法第二百七十六條、修正
後第四十一條第一項、第二條第一項前段、第七十四條第一款，罰金罰鍰提高標準條
例第一條前段、第二條，判決如主文。
本案經檢察官陳永章到庭執行職務。
中      華      民      國    九十      年      三      月    二十三    日
                                臺灣高雄地方法院交通法庭
                                  法  官 劉傑民
右正本證明與原本無異。
如不服本判決，應於判決送達後十日內，向本院提出上訴狀。
                                  書記官 黃琬婷
中      華      民      國    九十      年      三      月    二十三    日
附錄本案判決科刑法條
刑法第二百七十六條
因過失致人於死者，處二年以下有期徒刑、拘役或二千元以下罰金。
從事業務之人，因業務上之過失犯前項之罪者，處五年以下有期徒刑或拘役，得併科
三千元以下罰金。


司法院資訊處製作；財團法人民間司法改革基金會備份。
